<?xml version="1.0" encoding="UTF-8" standalone="yes"?>
<Wordlist>
    <Paradigm pdgId="1146762" lemma="беларусізава+ць" tag="VTMN1">
        <Variant id="a" lemma="беларусізава+ць" pravapis="A1957,A2008">
            <Form tag="0" slouniki="dzsl2007,sbm2012,krapivabr2012">беларусізава+ць</Form>
            <Form tag="R1S" slouniki="dzsl2007,sbm2012">беларусізу+ю</Form>
            <Form tag="R2S" slouniki="dzsl2007,sbm2012">беларусізу+еш</Form>
            <Form tag="R3S" slouniki="dzsl2007,sbm2012">беларусізу+е</Form>
            <Form tag="R1P" slouniki="dzsl2007">беларусізу+ем</Form>
            <Form tag="R2P" slouniki="dzsl2007">беларусізу+еце</Form>
            <Form tag="R3P" slouniki="dzsl2007,sbm2012">беларусізу+юць</Form>
            <Form tag="PMS" slouniki="dzsl2007">беларусізава+ў</Form>
            <Form tag="PFS" slouniki="dzsl2007">беларусізава+ла</Form>
            <Form tag="PNS" slouniki="dzsl2007">беларусізава+ла</Form>
            <Form tag="PXP" slouniki="dzsl2007">беларусізава+лі</Form>
            <Form tag="I2S" slouniki="dzsl2007">беларусізу+й</Form>
            <Form tag="I2P" slouniki="dzsl2007">беларусізу+йце</Form>
            <Form tag="RG" slouniki="dzsl2007">беларусізу+ючы</Form>
        </Variant>
    </Paradigm>
    <Paradigm pdgId="1152087" lemma="беларусізава+ць" tag="VTPN1">
        <Variant id="a" lemma="беларусізава+ць" pravapis="A1957,A2008">
            <Form tag="0" slouniki="dzsl2007,sbm2012,krapivabr2012">беларусізава+ць</Form>
            <Form tag="F1S" slouniki="dzsl2007,sbm2012">беларусізу+ю</Form>
            <Form tag="F2S" slouniki="dzsl2007,sbm2012">беларусізу+еш</Form>
            <Form tag="F3S" slouniki="dzsl2007,sbm2012">беларусізу+е</Form>
            <Form tag="F1P" slouniki="dzsl2007">беларусізу+ем</Form>
            <Form tag="F2P" slouniki="dzsl2007">беларусізу+еце</Form>
            <Form tag="F3P" slouniki="dzsl2007,sbm2012">беларусізу+юць</Form>
            <Form tag="PMS" slouniki="dzsl2007">беларусізава+ў</Form>
            <Form tag="PFS" slouniki="dzsl2007">беларусізава+ла</Form>
            <Form tag="PNS" slouniki="dzsl2007">беларусізава+ла</Form>
            <Form tag="PXP" slouniki="dzsl2007">беларусізава+лі</Form>
            <Form tag="I2S" slouniki="dzsl2007">беларусізу+й</Form>
            <Form tag="I2P" slouniki="dzsl2007">беларусізу+йце</Form>
            <Form tag="PG" slouniki="dzsl2007">беларусізава+ўшы</Form>
        </Variant>
    </Paradigm>
    <Paradigm pdgId="1107807" lemma="блішча+ць" tag="VIMN2">
        <Variant id="a" lemma="блішча+ць" slouniki="piskunou2012:25514" pravapis="A1957,A2008">
            <Form tag="0" slouniki="dzsl2007,sbm2012,tsblm1996,tsbm1984,krapivabr2012">блішча+ць</Form>
            <Form tag="R1S" slouniki="dzsl2007,sbm2012">блішчу+</Form>
            <Form tag="R2S" slouniki="dzsl2007,sbm2012">блішчы+ш</Form>
            <Form tag="R3S" slouniki="dzsl2007,sbm2012">блішчы+ць</Form>
            <Form tag="R1P" slouniki="dzsl2007,sbm2012">блішчы+м</Form>
            <Form tag="R2P" slouniki="dzsl2007,sbm2012">блішчыце+</Form>
            <Form tag="R3P" slouniki="dzsl2007,sbm2012">блішча+ць</Form>
            <Form tag="PMS" slouniki="dzsl2007">блішча+ў</Form>
            <Form tag="PFS" slouniki="dzsl2007">блішча+ла</Form>
            <Form tag="PNS" slouniki="dzsl2007">блішча+ла</Form>
            <Form tag="PXP" slouniki="dzsl2007">блішча+лі</Form>
            <Form tag="I2S" slouniki="dzsl2007">блішчы+</Form>
            <Form tag="I2P" slouniki="dzsl2007">блішчы+це</Form>
            <Form tag="RG" slouniki="dzsl2007">блішчучы+</Form>
            <Form tag="RG" type="potential">блішчачы+</Form>
        </Variant>
    </Paradigm>
    <Paradigm pdgId="1216343" lemma="блышы+ць" tag="VIMN2" meaning="малоць лухту, ілгаць, жартаваць">
        <Variant id="a" lemma="блышы+ць" slouniki="piskunou2012:25634" pravapis="A2008">
            <Form tag="0">блышы+ць</Form>
            <Form tag="R1S">блышу+</Form>
            <Form tag="R2S">блышы+ш</Form>
            <Form tag="R3S">блышы+ць</Form>
            <Form tag="R1P">блышы+м</Form>
            <Form tag="R2P">блышыце+</Form>
            <Form tag="R3P">блыша+ць</Form>
            <Form tag="PMS">блышы+ў</Form>
            <Form tag="PFS">блышы+ла</Form>
            <Form tag="PNS">блышы+ла</Form>
            <Form tag="PXP">блышы+лі</Form>
            <Form tag="I2S">блышы+</Form>
            <Form tag="I2P">блышы+це</Form>
            <Form tag="RG" type="nonstandard">блышачы+</Form>
            <Form tag="RG">блышучы+</Form>
        </Variant>
    </Paradigm>
</Wordlist>
